# 各位老师，本期对前期损益的调整。请问附注未分配如何披露

提问人：柳寒秋 时间：2017-05-24 23:34:21
各位老师好，本期审计对 15 年管理费用进行了调整。请问在附注——未分配利润上年年年末数下增加一行前期差错更正处理还是直接修改上年净利润来影响期初未分配利润？项目 2016 年 2015 年调整前上年末未分配利润
期初未分配利润调整合计数（调增+，调减-）
调整后期初未分配利润
加：本年归属于母公司所有者的净利润
盈余公积补亏其他转入减：提取法定盈余公积提取任意盈余公积提取一般风险准备应付普通股股利转作股本的普通股股利年末未分配利润

回答人：chenyiwei
1 、“2015年”列按调整后说数据填列。 2 、“2016年”列的“调整前上年末未分配利润”为 2015 年年报中的期末未分配利润数据；“期初未分配利润调整合计数（调增+，调减-）”体现该管理费用调整金额；“调整后期初未分配利润”为本年度报表上的调整后年初未分配利润，与“2015年”列的“调整后期初未分配利润”衔接。